【裁判字號】    97,交聲,1345
【裁判日期】    970717
【裁判案由】    聲明異議
【裁判全文】
臺灣高雄地方法院刑事裁定            97年度交聲字第1345號
原處分機關  交通部公路總局高雄區監理所
異  議  人  甲○○
即受處分人
上列異議人即受處分人因聲明異議案件，對於交通部公路總局高
雄區監理所於民國97年5 月29日所為之處分（原處分：高監自裁
字第裁80-U00000000號），聲明異議，本院裁定如下：
    主  文
異議駁回。
    理  由
一、異議意旨略以：異議人即受處分人甲○○於民國97年3 月3
    日上午10時5 分從高雄榮民總醫院下班後，即到高雄市○○
    ○路聖和醫院照顧乙○○到當日17時許才離開該醫院，並未
    在當日16時57分許，駕駛車牌號碼D4-1328 號自用小客車，
    行經高雄市○○路○○道時，違規闖越平交道，爰依法聲明
    異議，請求撤銷原處分云云。
二、按汽車駕駛人，駕車在鐵路平交道，遮斷器開始放下，或警
    鈴已響、閃光號誌已顯示，仍強行闖越者，處新臺幣（下同
    ）6 千元以上1 萬2 千元以下罰鍰，並記違規點數3 點，道
    路交通管理處罰條例第54條第1 項第1 款、第63條第1 項第
    3 款定有明文。次按汽車行駛中，駕駛人看到鐵路平交道標
    誌或標線後，應即將速度減低至時速15公里以下，接近平交
    道時，該鐵路平交道設有遮斷器者，如遮斷器已開始放下，
    應即暫停；該鐵路平交道設有警鈴及閃光號誌者，警鈴已響
    ，閃光號誌已顯示，駕駛人應暫停俟火車通過後，看、聽鐵
    路兩方確無火車駛來，始得通過，道路交通安全規則第104
    條第1 項本文、第2 款亦有明文。又汽車駕駛人之行為，經
    以科學儀器取得證據資料證明其行為違規者，得逕行舉發；
    逕行舉發，應記明車輛牌照號碼、車型等可資辨明之資料，
    以汽車所有人為被通知人製單舉發，同條例第7 條之2 第1
    項第7 款、第4 項亦規定甚明。
三、訊據異議人雖坦承卷附照片所示D4-1328 號自用小客車與其
    所有該輛自用小客車之廠牌、車款、顏色及外觀看起來都相
    符，且該輛自用小客車平日由其使用，惟矢口否認在上揭時
    、地駕駛上開自用小客車違規闖越平交道之情，並辯稱可能
    遭人冒用車牌云云。經查：本件拍攝採證照片之微電腦自動
    照相機功能運作正常，於平交道警鈴響起、閃光號誌顯示6-
    8 秒後始拍攝違規車輛；依據採證照片所示，車號D4-1328
    號自用小客車，於平交道警鈴已響、閃光號誌已顯示、遮斷
    器啟動11.1秒拍攝第一張、12.1秒拍攝第2 張，仍以時速36
    公里闖越平交道等情，業據內政部警政署鐵路警察局第三警
    務段97年5 月14日鐵三警行字第0970001996號函覆明確。而
    汽車駕駛人於聽到平交道警鈴響起、見到閃光號誌顯示時即
    應暫停等候火車經過，而非於遮斷器啟動後始應停車，業據
    前開規定規範明確，惟本件異議人駕駛該車輛於97 年3月3
    日16時57分許，於閃光號誌已顯示，平交道遮斷器啟動11.1
    秒時車身尚在黃網區，該車輛前輪即將穿越平交道而遭拍攝
    ；平交道遮斷器啟動12.1秒時，該車輛前輪甫正穿越平交道
    ，有照片2 張在卷可佐（本院卷第28頁）。況從卷附取締照
    片上所顯示違規之自用小客車無論在車牌號碼（D4-1328）
    、廠牌（日產）、車款（CEFIRO）、顏色（白色）與異議人
    所有之自用小客車都相符，而當日亦由其本人駕駛，並無失
    竊或遭他人使用之情況，為異議人所自承（本院卷第22至24
    頁），且有卷附汽車駕駛行照可稽（本院卷第27頁），足認
    該輛違規之自用小客車當日為異議人駕駛無訛。另從證人乙
    ○○到庭具結證稱伊97年3 月3 日當天到聖和醫院開刀，異
    議人從上午11點多照顧到下午4 點多離開等語（本院卷第22
    至23頁），僅能證明異議人當日曾到聖和醫院照顧乙○○，
    但對於異議人在當日下午4 點多離去後之行蹤，則屬無法證
    明。又本件違規時間是在當日16時57分，從證人乙○○上揭
    證詞顯然無法證明異議人未於上揭時、地違規之事實。從而
    原處分機關據以援引上開規定，裁處異議人罰鍰9 千元，並
    施以道安講習，並無不當。本件異議為無理由，應予駁回。
四、據上論斷，應依道路交通管理處罰條例第87條、道路交通案
    件處理辦法第19條，裁定如主文。
中    華    民    國    97    年    7     月    17    日
                          交通法庭 法  官  曾仁勇
以上正本證明與原本無異。
如不服本裁定應於送達後5日內向本院提出抗告狀。
中    華    民    國    97    年    7     月    17    日
                                   書記官  王治華


司法院資訊處製作；財團法人民間司法改革基金會備份。
